臺灣桃園地方法院刑事判決　　　　　　 99年度簡上字第969號
上　訴　人
即　被　告　陳錦澡
選任辯護人　陳佑仲律師
上列上訴人因詐欺案件，不服本院民國99年10月22日99年度壢簡
字第2023號第一審刑事簡易判決（聲請簡易判決處刑案號：99年
度偵字第11566 號），提起上訴，本院管轄之第二審合議庭判決
如下：
    主  文
上訴駁回。
陳錦澡緩刑貳年。
    事實及理由
一、證據能力部分：按被告以外之人於審判外之言詞或書面陳述
    ，除法律有規定者外，不得作為證據。又被告以外之人於審
    判外之陳述，雖不符前4 條之規定，而經當事人於審判程序
    同意作為證據，法院審酌該言詞陳述或書面陳述作成時之情
    況，認為適當者，亦得為證據。當事人、代理人或辯護人於
    法院調查證據時，知有第159 條第1 項不得為證據之情形，
    而未於言詞辯論終結前聲明異議者，視為有前項之同意，刑
    事訴訟法第159 條第1 項、第159 條之5 第1 項、第2 項分
    別定有明文。查本案認定事實所引用之卷證資料，除原已符
    同法第159 條之1 至第159 條之4 規定、及法律另有規定等
    傳聞法則例外規定，而得作為證據外，其餘卷證資料，並無
    證據證明係公務員違背法定程序所取得，而檢察官、被告及
    辯護人於本院審理時，均不爭執其證據能力，且本院審酌前
    揭陳述作成時之情況，並無違法取證之瑕疵，亦認以之作為
    證據為適當，是本件有關被告以外之人於審判外之言詞或書
    面陳述等供述證據，依前揭法條意旨，自均得為證據。
二、本案經本院審理結果，認原審判決認事用法及量刑均無不當
    ，應予維持，並引用原審判決書記載之事實、證據及理由（
    如附件）。
三、經查，本件被告幫助詐欺犯行，事證明確，原審因而依刑事
    訴訟法第449 條第1 項前段、第3 項、第454 條第2項 ，刑
    法第339 條第1 項、第30條第1 項前段、第2 項、第55條、
    第41條第1 項前段，刑法施行法第1 條之1 第1 項、第2 項
    前段，並審酌被告素行尚可，明知詐騙行為猖獗，卻仍將其
    所有之金融機構帳戶提供予不法份子使用，助長犯罪之風氣
    ，增加查緝困難，嚴重破壞社會治安及造成被害人尋求救濟
    之困難，所為誠屬不該，及考量本案被害人遭詐騙之金額、
    犯罪情節及被告資力等一切情狀，量處有期徒刑2 月，並諭
    知易科罰金之折算標準為1,000 元折算1 日，其認事用法均
    無不當，量刑亦未逾越法定刑的範圍，是被告上訴為無理由
    ，應予駁回。
四、復查，被告前未曾因故意犯罪受有期徒刑以上刑之宣告，素
    行尚可，有臺灣高等法院被告前案紀錄表1 份在卷可稽，就
    被害人張國華部分，業於本院行準備程序時，當庭以新臺幣
    2 萬元達成和解，賠償其損失並獲得宥恕，有本院準備程序
    筆錄、本院辦理刑事案件電話紀錄查詢表各1 份、臺灣中小
    企業銀行存款憑條影本2 份在卷可稽（見本院卷第41頁正、
    反面、第63、66、67頁），足認被告確有相當誠意與本件被
    害人和解。另就被害人李雯馨部分，經本院2 次合法通知到
    庭和解，均未到庭一節，有本院送達證書、報到單各2 份在
    卷可參（見本院卷第35、39、47、57頁），且被害人李雯馨
    前曾向本院表示路程太遠不方便到庭等情，亦有本院辦理刑
    事案件電話紀錄查詢表各1 份附卷可佐（見本院卷第28頁）
    ，是被告雖未與被害人李雯馨達成和解，然此係因被害人李
    雯馨個人因素所致，難認被告無和解及賠償其損失之誠意，
    附此敘明。綜上，本院念被告僅因一時失慮，致罹刑典，信
    其經此偵、審教訓後，應知所警惕，而無再犯之虞，故認所
    宣告之刑以暫不執行為適當，併予宣告緩刑2 年，以啟自新
    。
據上論斷，依刑事訴訟法第455 條之1 第1 項、第3 項、第368
條、第373 條，刑法第74條第1 項第1 款，判決如主文。
本案經檢察官蔡佩玲到庭執行職務。
中    華    民    國   100    年    3     月    4     日
                  刑事第八庭    審判長法  官   劉為丕
                                      法  官   呂綺珍
                                      法  官   謝枚霏
不得上訴。
以上正本證明與原本無異。
                                      書記官   林舒涵
中    華    民    國   100    年    3     月    7     日
附錄本判決論罪之法條全文：
中華民國刑法第30條第1 項（幫助犯）
幫助他人實行犯罪行為者，為幫助犯。雖他人不知幫助之情者，
亦同。
中華民國刑法第339 條第1 項（普通詐欺罪）
意圖為自己或第三人不法之所有，以詐術使人將本人或第三人之
物交付者，處5 年以下有期徒刑、拘役或科或併科1 千元以下罰
金。